臺灣臺南地方法院民事判決
109年度重訴字第262號

原      告  汪也乃
訴訟代理人  李合法律師
            劉芝光律師
被      告  許志成

訴訟代理人  謝凱傑律師
            楊聖文律師
            許哲嘉律師
            孟士珉律師
上列當事人間請求履行契約事件，本院於民國110年2月3日言詞
辯論終結，判決如下：
　　主    　文
被告應給付原告新臺幣陸佰萬元，及其中新臺幣伍佰萬元部分，
自民國一０九年四月二十一日起、其中新臺幣壹佰萬元部分，自
民國一０九年五月二十二日起，均至清償日止，按週年利率百分
之五計算之利息。
訴訟費用由被告負擔。
本判決於原告以新臺幣貳佰萬元為被告供擔保後，得假執行。
    事實及理由
一、原告主張：
　㈠被告為回饋原告、訴外人孫永吉介紹其參加臺南市第116期永
    康大灣自辦市地重劃區（下稱系爭重劃區）重劃案，遂於民
    國101年2月12日與原告、孫永吉簽訂協議書（下稱系爭協議
    書），約定被告於取得抵費地時，給付現金新臺幣（下同）
    5,000,000元予原告、倘重劃會理事長即訴外人陳進發未成
    立基金會時，被告須於出售抵費地時，給付現金1,000,000
    元予原告。
　㈡系爭重劃區第51次理事會會議已決議將坐落臺南市永康區市○
    段000地號土地（下稱系爭土地）之抵費地售予被告，並於1
    09年4月20日辦理所有權移轉登記完竣，被告復於同年月29
    日將系爭土地出賣予訴外人謝采穎，並於同年5月21日辦妥
    所有權移轉登記，而陳進發迄未成立基金會，被告依系爭協
    議書之約定，即有給付6,000,000元予原告之義務。詎被告
    未依系爭協議書之約定履行，迭經催討均未獲置理，為此，
    爰依系爭協議書提起本件訴訟等語，並聲明：如主文第1項
    所示。
二、被告則以：
　㈠系爭重劃區重劃會、系爭重劃區重劃會理事長兼股東陳進發
    、股東即訴外人戴春旺、王水穆、李錦福、汪信利、顏義忠
    、顏茂森、汪柳季、原告、資金投資人益銘營造有限公司、
    被告於101年2月6日簽訂投資契約書（下稱系爭契約書），
    約定被告提供系爭重劃區所需工程資金260,000,000元，系
    爭重劃區重劃會同意以重劃後抵費地3,100坪抵付；嗣被告
    為回饋原告、孫永吉，再於同年月12日與原告、孫永吉簽訂
    系爭協議書，可知系爭協議書第3條係約定於被告取得「3,1
    00坪」之抵費地時，始有給付5,000,000元予原告之義務，
    被告僅取得831.9坪之系爭土地，在取得全部抵費地前，條
    件尚未成就，被告毋須給付原告5,000,000元。
　㈡縱認被告有給付5,000,000元予原告之義務，系爭協議書屬投
    資契約，原告得向被告請求之投資報酬應以約定抵費地面積
    與系爭土地面積比例計算；退步言，倘系爭協議書之性質非
    投資契約，而為居間契約，原告得請求被告給付之居間報酬
    ，應依不動產仲介業報酬計收標準計算，不得超過系爭土地
    實際成交價金6%。
　㈢又系爭協議書第5條係約定陳進發未成立基金會時，被告可不
    支付3,000,000元，倘未支付該金額予陳進發之基金會時，
    該金額由兩造、孫永吉均分，被告須於出售抵費地時，以現
    金支付原告、孫永吉。陳進發雖要求成立基金會，以助社區
    發展，惟因系爭重劃區重劃會事務尚未處理完畢，陳進發仍
    未成立基金會，並非不成立，被告於基金會成立時仍須給付
    3,000,000元，原告自不得請求被告給付1,000,000元等語，
    資為抗辯。並聲明：原告之訴及假執行之聲請均駁回。
三、兩造間不爭執事項（見本院卷第157頁至第159頁、第183頁
    、第215頁至第218頁）：
  ㈠現代地政資產顧問有限公司法定代理人即原告、益銘營造有
    限公司法定代理人即被告與永寯工程顧問有限公司法定代理
    人即孫永吉，於101年2月12日就系爭重劃區重劃案合作事項
    ，簽訂系爭協議書，系爭協議書第3條、第5條約定：「3.許
    志成因汪也乃協商而承攬本案自辦市地重劃及投資案，許志
    成須於取得抵費地同時，給付現金5,000,000元予汪也乃（
    未稅價）。5.重劃會理事長陳進發，未成立基金會時，許志
    成可不支付允諾3,000,000元。倘未支付此數額予陳進發之
    基金會時，該數額由其三人利益均分，許志成須於出售抵費
    地時，以現金支付予孫永吉及汪也乃（孫永吉及汪也乃須就
    此第5.項金額開立進項憑證）」之內容。
  ㈡系爭重劃區109年3月14日第51次理事會會議紀錄記載：「……
    說明：本次擬依臺南市政府109年3月11日府地劃字第10900
    60206號函出售市○段000地號（即系爭土地）及278 地號等
    二筆抵費地，提請理事會決議，有關本重劃區抵費地移轉清
    冊詳附件1所示（附件1記載：系爭土地面積為2,690.58平方
    公尺、出售金額為66,457,326元、承買人為許志成）。……決
    議：經主席徵詢全體出席理事，同意理事人數為6 人，符合
    出席理事3分之2以上同意之法定規定，本案照案通過。」之
    內容。
  ㈢系爭土地管理者臺南市政府地政局於109年3月30日將系爭土
    地出賣予被告，並於同年4月20日辦理所有權移轉登記完竣
    ；被告復於同年月29日將系爭土地出賣予謝采穎，並於同年
    5月21日辦理所有權移轉登記完竣，買賣總金額均為97,937,
    112元。
  ㈣內政部不動產交易實價查詢服務網交易明細顯示同段271至30
    0地號土地，總面積為813.9坪，於109年4月間以244,170,00
    0元賣出。
  ㈤原告於109年8月10日以苓雅郵局存證號碼第493號存證信函通
    知被告依系爭協議書第3條約定給付5,000,000元，經被告於
    同年月11日收受。
  ㈥原告於109年8月18日以苓雅郵局存證號碼第508號存證信函通
    知被告依系爭協議書第5條約定給付1,000,000元，經被告於
    同年月19日收受。
  ㈦系爭重劃區重劃會、系爭重劃區重劃會理事長兼股東即訴外
    人陳進發、股東戴春旺、王水穆、李錦福、汪信利、顏義忠
    、顏茂森、汪柳季、原告、資金投資人益銘營造有限公司被
    告於101年2月6日簽訂系爭契約書，系爭契約書記載：「重
    劃會：系爭重劃區重劃會理事長陳進發（以下簡稱甲方，下
    同）、重劃會股東：陳進發、戴春旺、王水穆、李錦福、汪
    信利、顏義忠、顏茂森、汪柳季、汪也乃、資金投資人益銘
    營造有限公司許志成（以下簡稱乙方，下同），茲就下列事
    項委任現代地政資產顧問有限公司為該市地重劃投資契約之
    締約事宜並為雙方法律處理之受任人，該受任人受甲乙雙方
    之委任受任或複委任就本事件有為一切訴訟行為之權，並有
    民事訴訟法第70條第1項但書所列各行為之特別代理權，達
    成下列協議，以資共同信守：自辦市地重劃區的名稱及範
    圍：臺南市第116期永康大灣自辦市地重劃區。投資方式：
    ⒈乙方提供本案自辦市地重劃所需工程資金260,000,000元整
    （工程費用及管線費用），甲方同意以重劃後抵費地3,100
    坪抵付投資人，投資人無須再支付任何購地價款。甲方同意
    由乙方承攬本重劃工程（工程合約另定之，須於本契約成立
    之日起14日內簽訂完成），乙方同意承作之本案工程合約不
    作物價調整，實際支付之管線費用以80,000,000元計，實際
    管線金額若有增減時，多退少補，雙方以現金找補之。……」
    之內容。
  ㈧系爭重劃區重劃會、系爭重劃區重劃會理事長兼股東陳進發
    、股東戴春旺、王水穆、汪信利、顏義忠、顏茂森、汪柳季
    、原告、資金投資人益銘營造有限公司被告復於101年10月1
    7日簽訂投資增訂契約書（下稱系爭增訂契約書），系爭增
    訂契約書記載：「工程款：1.乙方承作本重劃工程係為總
    價統包承攬，不得以任何理由要求甲方另行支付任何費用，
    乙方同意許志成提供本重劃工程資金180,000,000元，甲方
    同意以重劃後抵費地貳仟壹佰肆拾陸坪抵付（2,146坪）抵
    付，甲方不得改以400,000,000元現金支付工程及管線等費
    用予許志成或乙方，甲乙雙方同意抵費地登記名義人為許志
    成。2.許志成須匯至重劃會，重劃會匯至乙方帳戶之總金額
    款項為貳億參仟萬元：⑴101年12月1日30,000,000元整。⑵10
    2年元、2、3、4、5月1日各40,000,000元整。⑶許志成若未
    能準時依照上述任一之時間完成資金流程時，抵費地之登記
    名義人應登記予乙方名下，許志成不得異議，係為乙方承作
    工程以抵費地抵付之。3.乙方若能分別於101年12月31日前
    施工達30%以上及102年3月31日前施工達70%以上並經市府驗
    收無誤在案，甲方同意寬限30日之工期予乙方，不計工作天
    。4.甲方須於乙方完成本案工程經市府驗收及接管無誤在案
    ，須於收到書面通知之翌日起3日内，決議送市府核備全區
    抵費地之取得，甲方不得因訴訟等任何理由遲延送市府核備
    ，逾期致許志成或乙方遲延取得其抵費地，或重劃期間未能
    立即開理事會決議排除任何妨害工程進行之事項者者，應由
    不同意或遲誤之甲方理事給付乙方每逾1日800,000元整之懲
    罰性赔償金，至甲方決議通過送市府核備完成日為止。5.乙
    方須於市府核准開工之日起180工作天（不含管線單位施工
    期間）完成全區重劃工程，乙方逾期未能完成時，每逾1日
    罰扣10坪抵費地，依實際扣除後之抵費地坪數登記予許志成
    ，但最高不得扣罰超過600坪。乙方倘若藉故任何理由拖延
    工期或使用未達市府驗收標準之材料施作或自應完工之日起
    逾2個月仍未經市府驗收接管完成時（因市府或接管單位遲
    延之因素，其期間不計入乙方遲延之工作天），甲方有權解
    除乙方承攬工程及許志成出資之合約，乙方視同放棄本案工
    程及出資人之資格，許志成及乙方須於3日內撤離本重劃區
    所設置之工務處所，由甲方另行委託之工程營造公司進場施
    作，乙方不得向甲方或本立約任何人請求已投入之工程費用
    或損害赔償等責任。管線款：1.乙方同意許志成提供本重
    劃管線資金肆仟捌佰陸拾伍萬肆仟元（$48,654,000元），
    甲方同意以重劃後抵費地伍佰捌拾坪抵付（580 坪），甲乙
    雙方同意抵費地登記名義人為許志成。2.甲方舉行第4次會
    員大會時，將重劃會章程出資人改為理、監事、許志成及汪
    也乃，許志成應於市府准予備考第4次會員大會決議之日起3
     日內繳納自來水管線費用，許志成應分別於重劃會收受電
    力與電信管線繳納金額之日起3日內，匯至甲方重劃會帳戶
    ，作為繳納上開管線資金肆仟捌佰陸拾伍萬肆仟元（依各管
    線單位核算之金額為準）至電力、電信、自來水等管線單位
    之用。3.甲乙雙方同意許志成或乙方許志成逾期未繳納時，
    視同放棄該580坪抵付領取抵費地之權利，由甲方與現代地
    政資產顧問有限公司自行協議處理之。管線差額：1.乙方
    同意許志成提供本重劃資金參仟壹佰參拾肆萬陸仟元（$31,
    346,000元），甲方同意以重劃後抵費地參佰柒拾肆坪（374
    坪）抵付，甲乙雙方同意抵費地登記名義人為許志成。2.乙
    方須分別於市府准予備查第4次會員大會決議之日起3日內，
    給付10,000,000元整，102年3月31日給付12,000,000元整及
    甲方決議遞送市府核備全區抵費地取得之日給付玖佰參拾肆
    萬陸仟元整（$ 9,346,000元），按甲方股份比例支付現金
    予股東9人。3.甲乙雙方同意許志成或乙方許志成逾期未繳
    納時，視同放棄該人374坪抵付領取抵費地之權利，由甲方
    與現代地政資產顧問有限公司自行協議處理之。……」之內容
    。
四、兩造爭執事項（見本院卷第159頁、第183頁）：　　
　　原告依系爭協議書第3條、第5條約定，請求被告給付6,000,
    000元，有無理由？
五、本院得心證之理由：
　㈠關於系爭協議書第3條部分：
　⒈原告主張：兩造、孫永吉簽訂系爭協議書，約定被告於取得
    抵費地時，給付現金5,000,000元予原告等語，被告對於有
    簽立系爭協議書乙節並不爭執，然辯稱：綜觀系爭協議書、
    系爭契約書之內容，可知系爭協議書第3條係約定待被告取
    得3,100坪抵費地時，始有給付5,000,000元予原告之義務，
    被告僅取得831.9坪之系爭土地，條件尚未成就，被告毋須
    給付云云。經查：
　⑴系爭協議書第3條約定：「許志成因汪也乃協商而承攬本案自
    辦市地重劃及投資案，許志成須於取得抵費地同時，給付現
    金5,000,000元予汪也乃（未稅價）。」、系爭契約書約定
    ：「投資方式：⒈乙方提供本案自辦市地重劃所需工程資金
    260,000,000元整（工程費用及管線費用），甲方同意以重
    劃後抵費地3,100坪抵付投資人，投資人無須再支付任何購
    地價款。甲方同意由乙方承攬本重劃工程（工程合約另定之
    ，須於本契約成立之日起14日內簽訂完成），乙方同意承作
    之本案工程合約不作物價調整，實際支付之管線費用以80,0
    00,000元計，實際管線金額若有增減時，多退少補，雙方以
    現金找補之。」、系爭增訂契約書約定：「工程款：……乙
    方同意許志成提供本重劃工程資金180,000,000元，甲方同
    意以重劃後抵費地貳仟壹佰肆拾陸坪抵付（2,146坪）抵付…
    …甲乙雙方同意抵費地登記名義人為許志成。2.許志成須匯
    至重劃會……⑶許志成若未能準時依照上述任一之時間完成資
    金流程時，抵費地之登記名義人應登記予乙方名下，許志成
    不得異議……管線款……乙方同意許志成提供本重劃管線資金
    肆仟捌佰陸拾伍萬肆仟元（$48,654,000元），甲方同意以
    重劃後抵費地伍佰捌拾坪抵付（580 坪），甲乙雙方同意抵
    費地登記名義人為許志成。……許志成應於市府准予備考第4
    次會員大會決議之日起3日內繳納自來水管線費用，許志成
    應分別於重劃會收受電力與電信管線繳納金額之日起3日內
    ，匯至甲方重劃會帳戶，作為繳納上開管線資金肆仟捌佰陸
    拾伍萬肆仟元（依各管線單位核算之金額為準）至電力、電
    信、自來水等管線單位之用。3.甲乙雙方同意許志成或乙方
    許志成逾期未繳納時，視同放棄該580坪抵付領取抵費地之
    權利……。管線差額：……乙方同意許志成提供本重劃資金參
    仟壹佰參拾肆萬陸仟元（$31,346,000元），甲方同意以重
    劃後抵費地參佰柒拾肆坪（374坪）抵付，甲乙雙方同意抵
    費地登記名義人為許志成。2.乙方須分別於市府准予備查第
    4次會員大會決議之日起3日內，給付10,000,000元整，102
    年3月31日給付12,000,000元整及甲方決議遞送市府核備全
    區抵費地取得之日給付玖佰參拾肆萬陸仟元整（$ 9,346,00
    0元），按甲方股份比例支付現金予股東9人。3.甲乙雙方同
    意許志成或乙方許志成逾期未繳納時，視同放棄該人374坪
    抵付領取抵費地之權利……」等內容、被告於109年4月20日登
    記為系爭土地之所有人等情，為兩造所不爭執。
　⑵就系爭協議書第3條所載內容形式上觀之，僅約定被告須於取
    得抵費地時，給付現金5,000,000元予被告，並未記載被告
    取得抵費地之面積；而系爭契約書雖約定被告提供系爭重劃
    區所需工程資金260,000,000元，系爭重劃區重劃會同意以
    重劃後抵費地3,100坪抵付，然系爭重劃區重劃會、系爭重
    劃區重劃會股東嗣又與被告簽訂系爭增訂契約書，明確約定
    被告負擔工程款、管線款、管線差額後分別可得之抵費地面
    積，被告若未依約繳納上開款項，視同放棄領取抵費地之權
    利、若逾期未能完成重劃工程，每逾1日罰扣10坪抵費地，
    顯見被告取得抵費地之面積，須視被告有無依約繳納上開款
    項及工程進度是否遲延而定，惟系爭協議書簽訂時，系爭重
    劃區重劃工程尚未完成、上開款項約定繳納時間亦未屆至，
    無從計算被告可取得之抵費地面積，自無可能於系爭協議書
    記載被告取得抵費地之坪數，並約定被告於取得3,100坪抵
    費地時，始有給付原告5,000,000元之義務。
　⑶再參以證人陳進發於本院審理時證稱：伊為系爭重劃區重劃
    會之理事長，重劃案於109年初完成，系爭契約書雖約定被
    告取得抵費地之面積，但還沒有完全確定，要按照被告支付
    的款項、工程進度而定等語（見本院卷第246頁至第248頁）
    ，核與證人孫永吉於本院審理時證稱：系爭協議書簽訂時，
    就被告取得抵費地面積並沒有講得很清楚，抵費地面積是浮
    動的，要取決整個重劃區的費用及地價，工程款有無追加會
    影響抵費地面積，工程進度延宕會影響工程款等語（見本院
    卷第270頁至第271頁）大致相符，足見被告取得抵費地之面
    積多寡，取決於重劃工程進度及工程款、管線款、管線差額
    款項支付情形，益徵系爭協議書簽訂時，被告因系爭重劃區
    重劃案所取得之抵費地面積尚未確定，兩造、孫永吉無從約
    定被告取得「3,100坪」抵費地時，有給付原告5,000,000元
    之義務，準此，系爭協議書第3條約定，應解釋為被告取得
    抵費地時，即有給付原告5,000,000元之義務，較符合兩造
    、孫永吉之真意。是被告辯稱待其取得3,100坪抵費地時，
    始有給付5,000,000元予原告之義務云云，自不可採。
　⑷被告既於109年4月20日登記為系爭土地之所有人，依系爭協
    議書第3條約定，即有給付原告5,000,000元之義務，故原告
　　請求被告於翌日即同年月21日給付5,000,000元，當屬有據
    。
　⒉被告另辯稱系爭協議書屬投資契約，原告得向被告請求之投
    資報酬應以約定抵費地面積與系爭土地面積比例計算云云。
    惟查，綜觀系爭協議書所載內容，並未提及「投資本金、投
    資利潤」等投資契約必要之點，亦無何「依投資績效決定報
    酬」之意旨，與投資契約之構成要件尚屬有間，是被告執此
    為辯，即難憑採。
　⒊被告又辯稱倘系爭協議書非投資契約，應屬居間契約，原告
    得請求被告給付之居間報酬，應依不動產仲介業報酬計收標
    準計算，不得超過系爭土地實際成交價金6%云云。然查，原
    告固介紹被告參與系爭重劃區重劃案，被告係以提供工程資
    金之方式參與重劃案，系爭重劃區重劃會以重劃後抵費地抵
    付，無涉「不動產買賣」，且原告亦非不動產經紀業或經紀
    人員經營仲介業務者，自不適用上開不動產仲介業報酬計收
    標準，是被告此部分抗辯，於法無據，顯無可採。
　㈡關於系爭協議書第5條部分：
　  原告主張：被告於109年5月21日以買賣為原因將系爭土地所
    有權移轉登記予謝采穎，而陳進發迄未成立基金會，被告依
    系爭協議書第5條約定，即有給付現金1,000,000元予原告之
    義務等語，被告對於其在上開時點出售系爭土地予謝采穎乙
    節並不爭執，然辯稱：陳進發係因系爭重劃區重劃會事務尚
    未處理完畢，始未成立基金會，並非不成立，被告於基金會
    成立時仍須給付3,000,000元予基金會，原告自不得請求被
    告給付1,000,000元云云。經查：
　⒈兩造對於系爭協議書第5條約定：「5.重劃會理事長陳進發，
    未成立基金會時，許志成可不支付允諾3,000,000元。倘未
    支付此數額予陳進發之基金會時，該數額由其三人利益均分
    ，許志成須於出售抵費地時，以現金支付予孫永吉及汪也乃
    （孫永吉及汪也乃須就此第5.項金額開立進項憑證）」之內
    容，並不爭執。
　⒉細繹系爭協議書第5條約定內容，係以「被告出售抵費地」時
    ，依陳進發有無成立基金會，決定被告給付3,000,000元之
    對象，倘斯時陳進發已成立基金會，被告應給付3,000,000
    元予基金會，若陳進發未成立基金會，該數額由簽立協議書
    之兩造、孫永吉均分，被告應以現金各給付1,000,000元予
    原告、孫永吉。如依被告上開所辯，當陳進發未成立而非不
    成立基金會時，被告可不支付3,000,000元予基金會，並因
    被告於陳進發成立基金會時，仍有給付3,000,000元予基金
    會之義務，而可不支付現金1,000,000元予原告，此解釋結
    果，不僅係割裂解釋系爭協議書第5條約定內容，亦造成系
    爭協議書第5條約定「倘未支付此數額予陳進發之基金會時
    ，被告須於出售抵費地時，以現金支付予孫永吉及汪也乃」
    淪為贅文，是被告此部分抗辯，顯與系爭協議書第5條約定
    意旨不符，尚難採信。 
　⒊再參以證人陳進發於本院審理時證稱：大家開會後說要讓社
    區以後發展更好，才要成立基金會，是在聊天過程而不是開
    會時講的，並沒有說什麼時候要成立等語（見本院卷第249
    頁），可知證人陳進發雖有「成立基金會」促使社區發展更
    加完善之構想，然其係於聊天過程中談及此一構想，並未有
    具體計畫，亦無明確成立時點，且系爭重劃區重劃案於109
    年初完成迄今，證人陳進發仍未成立基金會，顯見「成立基
    金會」僅屬證人陳進發之構想，並未實際付諸實踐。證人李
    俊賢亦於本院審理時證稱：伊為律師，是原告的讀書會同學
    ，原告曾拿系爭協議書詢問伊有無法律上效果，伊於109年8
    月11日有陪同原告至被告公司討論系爭協議書的內容，當時
    有針對協議書所載內容逐條講，第5段部分伊印象很深，因
    為被告就直接說這部分約定很明確，陳進發沒有處理就要給
    原告1,000,000元，這是唯一被告明確答應要給的，所以伊
    記得很清楚，當天被告說陳進發沒有要成立基金會，沒有講
    陳進發有沒有要成立基金會，是明確的說陳進發沒有要成立
    基金會等語（見本院卷第220頁至第221頁），足認證人陳進
    發並無成立基金會之意思。
　⒋基上，被告出售系爭土地所有權予謝采穎，並於109年5月21
    日辦理所有權移轉登記完竣時，陳進發並未成立基金會，依
    系爭協議書第5條約定，被告即有給付原告1,000,000元之義
    務，故原告請求被告於翌日即同年月22日給付1,000,000元
    ，當屬有據。
　㈢按給付有確定期限者，債務人自期限屆滿時起，負遲延責任
    ；遲延之債務，以支付金錢為標的者，債權人得請求依法定
    利率計算之遲延利息；法定週年利率為5%，民法第229條第1
    項、第233條第1項前段、第203條分別定有明文。本件兩造
    約定被告應於取得抵費地時給付原告5,000,000元、於出售
    抵費地時給付原告1,000,000元，被告於109年4月20日取得
    系爭土地之所有權，並於同年5月21日以買賣為原因將系爭
    土地所有權移轉予謝采穎，被告未依約給付6,000,000元等
    情，已如前述，是原告併予請求被告就5,000,000元部分，
    自109年4月21日起、就1,000,000元部分，自同年5月22日起
    ，均至清償日止，按週年利率5%計算之利息，核無不合，均
    應准許。
六、綜上所述，原告依系爭協議書，請求被告給付6,000,000元
    ，及其中5,000,000元部分，自109年4月21日起、其中1,000
    ,000元部分，自109年5月22日起，均至清償日止，按週年利
    率5%計算之利息，為有理由，應予准許。
七、原告陳明願供擔保請為宣告假執行，經核與法律規定相符，
    爰酌定相當之擔保金額准許之。
八、本件事證已臻明確，兩造其餘攻擊防禦方法及所提證據，經
    本院斟酌後，認為與本件判決結果不生影響，爰不予逐一論
    列，附此敘明。
九、訴訟費用負擔之依據：民事訴訟法第78條。
中　　華　　民　　國　　110 　年　　2 　　月　　26　　日
                  民事第一庭    法    官　王鍾湄
以上正本係照原本作成。
如對本判決上訴，須於判決送達後20日內向本院提出上訴狀。
如委任律師提起上訴者，應一併繳納上訴審裁判費。
中　　華　　民　　國　　110 　年　　2 　月　　26 　　日
                               書 記 官  曾怡嘉